

\vspace{3.5em}
\noindent \begin{minipage}{\textwidth}
\stepcounter{mallinumber}
\noindent \textbf{Tüüpsõnamall \arabic{mallinumber}\,\vadja{lafkõ}}\\

\begin{sideways}
\begin{tabular}{l l}
muutvormimall & tunnused \\
\hline
\underline{la}\,$\oplus$\,fkõ & \textsc{ sg nom } \\
\underline{la}\,$\oplus$\,vga & \textsc{ sg gen } \\
\underline{la}\,$\oplus$\,fka & \textsc{ sg par } \\
\underline{la}\,$\oplus$\,fkasõ & \textsc{ sg ill } \\
\underline{la}\,$\oplus$\,vgõz & \textsc{ sg ine } \\
\underline{la}\,$\oplus$\,vgõss & \textsc{ sg ela } \\
\underline{la}\,$\oplus$\,vgõllõ & \textsc{ sg all } \\
\underline{la}\,$\oplus$\,vgõll & \textsc{ sg ade } \\
\underline{la}\,$\oplus$\,vgõlt & \textsc{ sg abl } \\
\underline{la}\,$\oplus$\,vgõssi & \textsc{ sg tra } \\
\underline{la}\,$\oplus$\,vgõssaa & \textsc{ sg ter } \\
\underline{la}\,$\oplus$\,vgõka & \textsc{ sg com } \\
\underline{la}\,$\oplus$\,vgõd & \textsc{ pl nom } \\
\underline{la}\,$\oplus$\,fkojõ & \textsc{ pl gen } \\
\underline{la}\,$\oplus$\,fkoit & \textsc{ pl par } \\
\underline{la}\,$\oplus$\,fkoisõ & \textsc{ pl ill } \\
\underline{la}\,$\oplus$\,fkoiz & \textsc{ pl ine } \\
\underline{la}\,$\oplus$\,fkoiss & \textsc{ pl ela } \\
\underline{la}\,$\oplus$\,fkoillõ & \textsc{ pl all } \\
\underline{la}\,$\oplus$\,fkoill & \textsc{ pl ade } \\
\underline{la}\,$\oplus$\,fkoilt & \textsc{ pl abl } \\
\underline{la}\,$\oplus$\,fkoissi & \textsc{ pl tra } \\
\underline{la}\,$\oplus$\,fkoissaa & \textsc{ pl ter } \\
\underline{la}\,$\oplus$\,fkoika & \textsc{ pl com } \\
\end{tabular}
\end{sideways}
\captionof{table}{Tüüpsõnamall \arabic{mallinumber}\,\vadja{lafkõ} ekstraheeritud muutvormimallid.}
\label{tab:tüüpsõnamall-lafkõ}

\end{minipage}

 
\vspace{1em}
\noindent Tüüpsõnamall \vadja{lafkõ} ei hõlma teisi lekseeme vormi\-sõnastikus.
